【裁判字號】    99,訴,4959
【裁判日期】    991221
【裁判案由】    清償借款
【裁判全文】
臺灣臺北地方法院民事判決              99年度訴字第4959號
原      告  中國信託商業銀行股份有限公司
法定代理人  辜松
訴訟代理人  鄒仲庠
被      告  黃俊淵
上列當事人間清償借款事件，本院於民國99年12月13日言詞辯論
終結，判決如下：
    主  文
被告應給付原告新臺幣壹拾萬肆仟參佰捌拾玖元，及自民國九十
七年四月二十三日起至清償日止，按年息百分之四．七五計算之
利息，暨自民國九十七年五月二十四日起至清償日止，其逾期在
六個月以內者，按上開利率百分之十，逾期六個月以上者，其超
過六個月部分，按上開利率百分之二十計算之違約金。
被告應給付原告新臺幣貳仟壹佰參拾柒元，及自民國九十六年一
月二十四日起至清償日止，按年息百分之二十計算之利息。
被告應給付原告新臺幣貳拾參萬玖仟參佰陸拾柒元，及其中新臺
幣貳拾參萬元部分自民國九十五年七月二十四日起至清償日止，
按年息百分之二十計算之違約金。
被告應給付原告新臺幣貳拾參萬捌仟肆佰貳拾柒元，及自民國九
十五年六月九日起至清償日止，按年息百分之九．九九計算之利
息。
訴訟費用新臺幣陸仟參佰玖拾元由被告負擔。
    事實及理由
一、按當事人得以合意定第一審管轄法院，民事訴訟法第24條第
     1項前段定有明文。查本件兩造已於信用卡約定條款第25條
    、簡易通信貸款約定條款第 9條約定、個人信貸借據暨約定
    書第12條，合意以本院為第一審管轄法院，則本院就本件訴
    訟自有管轄權，先予敘明。
二、次按，訴狀送達後，原告不得將原訴變更或追加他訴。但請
    求之基礎事實同一或擴張或減縮應受判決事項之聲明者，不
    在此限；不變更訴訟標的，而補充或更正事實上或法律上之
    陳述者，非為訴之變更或追加。民事訴訟法第255條第1項第
    2款、第3款、第 256條分別定有明文。本件原告原起訴聲明
    第三項為請求被告應給付原告新臺幣（下同）23萬9367元及
    自民國96年7月24日起至清償日止，按年息20%計算之違約金
    ，嗣於99年12月13日言詞論辯期日時具狀變更其聲明第 3項
    為如主文所示，並更正其請求之原因事實，核原告所為聲明
    之變更及原因事實之更正，均合於前開規定，應予准許，先
    予敘明。
三、本件被告經合法通知，均未於言詞辯論期日到場，核無民事
    訴訟法第 386條所列各款情形，爰依原告之聲請，由其一造
    辯論而為判決。
四、原告起訴主張：
  (一)被告於94年11月17日向原告借款44萬元，約定借款期間自94
    年11月17日起至99年11月17日止，借款人應自借款日起按月
    分60期，依年金法平均攤還本息，利息按年息 4.75%固定計
    算，借款人如未按期攤還本息時，除仍應前開利率計付利息
    外，另應自逾期之日起，其逾期在 6個月以內部分，照前開
    利率之10%加付違約金，逾期超過6個月部分，照前開利率之
    20%加付違約金。詎被告繳納本息至97年4月22日，其後即未
    依約繳納本息，依借據約定書第5條第1項第 1款之約定，被
    告已喪失期限利益，其借款應視為全部到期，被告尚欠本金
    10萬4389元及自97年4月23日起按年息4.75%計算之利息暨違
    約金迄未給付。
  (二)被告於89年 6月13日與原告成立信用卡使用契約，並領卡號
    為0000000000000000之VISA信用卡，依約被告就使用系爭信
    用卡所生之債務負全部給付責任。被告領用信用卡後，即得
    於各特約商店記帳消費。而依信用卡約定條款之約定，被告
    應於當期繳款截止日前向原告全部清償，或以循環信用方式
    繳付最低應繳金額，逾期清償者，除喪失期限利益外，應另
    行給付原告按年息20%計算之利息。被告截至96年1月23日止
    ，累計消費記帳款2137元未給付，依約被告除應給付上開消
    費帳款外，並應給付自最後繳款截止日即96年 1月23日之翌
    日起至清償日止，按年息20%計算之利息。
  (三)被告於95年1月5日與原告成立簡易通信貸款契約，向原告借
    用23萬元，約定分48期清償，並訂於每月23日為攤還日，如
    未依約繳款時，即喪失期限利益，被告並應自遲延日起至清
    償日止，依應繳金額按年息2 0%計算違約金。詎被告於借款
    後至95年 7月23日止，即未依約清償款項，累計被告尚欠原
    告23萬9367元（其中本金為23萬元、利息為8985元、違約金
    為382元）未清償，依約定書第4條第 2款之約定，已喪失期
    限利益，債務視為全部到期。
  (四)被告另於93年11月25日向原告借用30萬元，約定分60期清償
    ，依年金法平均攤還本息，利息按年息 9.99%固定計算，如
    未依約繳款時，即喪失期限利益，詎被告自95年6月8日後即
    未約清償本息，依約其債務視同到期，被告計尚欠原告本金
    23萬8427元及自95年6月9日起至清償日止，按年息 9.99%計
    算之利息。
  (五)被告迄今，帳款尚餘58萬4320元（含車輛貸款10萬4389元、
    信用卡帳款2137元、簡易通信貸款帳款23萬9367元、信用貸
    款23萬8427元）及分別如前述之利息暨違約金未清償，原告
    迭經催討而無效果，為此爰依借款及信用卡使用契約等法律
    關係，提起本訴等情，並於本院聲明：如主文第1項至第4項
    所示。
五、被告經合法通知，未於言詞辯論期日到場爭執，亦未提出任
    何書狀作何陳述或主張。
六、經查，本件原告主張之上開事實，已據其提出車輛貸款借據
    暨約定書、信用卡申請書暨約定條款、簡易通信貸款申請書
    暨約定條款、個人信用貸款申請書暨約定書、個人信貸借據
    暨約定書、還款交易明細、帳務明細、消費明細表等件為證
    ，核與所述相符，被告復未於言詞辯論期日到場爭執，亦未
    提出資料以供本院參酌，參酌民事訴訟法第280條第3項前段
    之規定，已生自認之效果，是原告之主張即堪信為真實。從
    而，原告依消費借貸及信用卡使用契約等法律關係，請求被
    告給付分別如主文第1項至第4項所示之本金、利息暨違約金
    ，為有理由，應予准許。
七、本件訴訟費額，依後附計算書確定如主文所示金額。
八、據上論結，原告之訴為有理由，爰依民事訴訟法第78條、第
    87條第1項，判決如主文。
中    華    民    國    99    年    12    月    21    日
                  民事第三庭    法  官  曾益盛
以上正本係照原本作成。
如對本判決上訴，須於判決送達後20日內向本院提出上訴狀。如
委任律師提起上訴者，應一併繳納上訴審裁判費。
中    華    民    國    99    年    12    月    21    日
                                書記官  蔡月女
項      目         金  額（新臺幣）         備    註
第一審裁判費       6390元                原告已預納
合        計       6390元

司法院資訊處製作；財團法人民間司法改革基金會備份。
